【裁判字號】    92,易,281
【裁判日期】    920904
【裁判案由】    傷害
【裁判全文】
臺灣嘉義地方法院刑事判決                          九十二年度易字第二八一號
    公  訴  人  臺灣嘉義地方法院檢察署檢察官
    被      告  甲○○○
                乙○○
                丙○○
                丁○○
右列被告因傷害案件，經檢察官提起公訴（九十二年度偵字第一八三四號），本院判
決如左：
主  文
甲○○○傷害人之身體，處拘役參拾日，如易科罰金，以參佰元折算壹日。
乙○○共同傷害人之身體，處拘役伍拾玖日，如易科罰金，以參佰元折算壹日。
丙○○、丁○○共同傷害人之身體，各處拘役伍拾日，如易科罰金，均以參佰元折算
壹日。
    事  實
一、甲○○○係乙○○之岳母，二人屬家庭暴力防治法第三條第三款所定之家庭成員
    ，甲○○○因罰單問題於民國九十二年二月二十日十二時三十分許，與其女即乙○○之妻陳美蓮至嘉義市○○路二０五號「米堤美髮店」找乙○○理論，見乙○○欲出手毆打陳美蓮而心生不滿，而與乙○○發生口角，乙○○見狀以電話召來
    其妹丙○○及妹婿丁○○，乙○○與丙○○及妹婿丁○○三人遂共同基於傷害之
    犯意聯絡，由乙○○以手毆打甲○○○之胸前，丁○○拉扯甲○○○，丙○○則
    抓甲○○○之頭髮及皮包，甲○○○亦不甘勢弱，基於傷害之犯意，以手指抓傷
    丁○○之頸部，甲○○○因而受有胸腹部鈍傷、左臉挫傷、雙手、雙膝鈍傷之傷
    害，丁○○則受有頸部三處擦傷，分別為五＊０．２公分、８＊０．３公分、１
    ＊０．２公分之傷害。
二、案經甲○○○、丁○○訴由嘉義市警察局第二分局報請臺灣嘉義地方法院檢察署
    檢察官偵查起訴。
    理  由
一、訊據被告甲○○○、乙○○、丙○○、丁○○固坦承曾於右揭時地發生爭執，惟
    均矢口否認有何傷害之犯行，均辯稱：我們沒有傷害對方云云。經查：
    （一）甲○○○係乙○○之岳母，二人具有家庭暴力防治法第三條第三款所定之
          家庭成員關係，業據二人自承不諱，核與證人陳美蓮即甲○○○之女、陳
          柏鈞之妻證述明確（見警卷第十二頁背面），應可認定。
    （二）被告甲○○○、乙○○、丙○○、丁○○於右揭時地因罰單繳款問題發生
          爭執等情，業據被告四人供陳明確，核與證人陳美蓮於警訊時證述明確（
          見警卷第十二頁背面），另被告乙○○、丙○○、丁○○確因此聯手毆打
          被告甲○○○等情，除據甲○○○於警訊、偵查及本院調查時堅指不移外
          （見警卷第一、二頁、偵卷第九頁、本院卷第十八頁），核與證人陳美蓮
          於偵查時證述相符（見偵卷第十頁），證人江雅倫於偵查時亦證稱：「我
          又出來就看見昇與鳳在爭吵，昇推鳳的肩膀一下，又抓鳳的皮包與頭髮，
          鈞與他人三人打在一起，場面很混亂：：鳳被他人三人推倒在地上，衣服
          也被扯破了：：」（見偵卷第二十八頁）；證人林英萍於偵查時亦證稱：
          「後來聽到外面很吵，有位女子一直在罵三字經，我出去看，見鈞鳳與二
          名我不認識的一男一女在爭吵，蓮在外面，我看到鈞有拳頭打鳳胸前，另
          一名男子拉扯鳳，另一名女子拉鳳的皮包，鳳跌坐在地上，四人就打在一
          起：：」（見偵卷第二十八頁），而甲○○○確受有胸腹部鈍傷、左臉挫
          傷、雙手雙膝鈍傷等之傷害，此亦有財團法人天主教聖馬爾定醫院出具之
          診斷證明書一紙在卷可參，參以證人即到場處理之警員林萬居證稱：「被
          告甲○○○衣服有拉扯的痕跡：：」等情，被告甲○○○確因被告乙○○
          、丙○○、丁○○之傷害犯行受有上述之傷害，應可認定。至被告丁○○
          亦遭被告甲○○○抓傷等情，除據丁○○指述明確外（見警卷第四頁背面
          ），證人林萬居亦證稱：「丁○○的脖子有指甲刮到的痕跡：：」（見本
          院卷第二十二頁）而被告丁○○亦受有頸部三處擦傷，分別為五＊０．２
          公分、８＊０．３公分、１＊０．２公分之傷害，此亦有行政院衛生署嘉
          義醫院出具之診斷證明書一紙附於警卷第十四頁可參，丁○○所受上述之
          傷害，應係遭甲○○○所傷，亦可認定。
    （三）綜上所述，被告四人所辯顯係卸責之詞，不足採信，本案事證明確，被告
          犯行堪以認定。
二、核被告四人所為，均係犯刑法第二百七十七條第一項之傷害罪。被告乙○○、丙○○、丁○○有犯意聯絡、行為分擔，均為共同正犯。爰審酌被告四人均無何前
    科紀錄、品性素行良好、犯罪動機乃因罰單引起之爭執、被告甲○○○係乙○○
    之岳母、乙○○竟夥同丙○○等人毆傷甲○○○，犯行惡劣，甲○○○乃因護女
    而與乙○○發生爭執，告訴人所受傷害、犯後均否認犯行、且未達成和解等情，
    分別量處如主文所示之刑，並諭知易科罰金之折算標準，以資懲儆。
據上論斷，應依刑事訴訟法第二百九十九條第一項前段，刑法第二十八條、第二百七
十七條第一項、第四十一條第一項前段，罰金罰鍰提高標準條例第一條前段、第二條
，判決如主文。
本案經檢察官陳鈴香到庭執行職務
中      華      民      國     九十二    年      九      月      四     日
                                      臺灣嘉義地方法院刑事第三庭
                                          法  官   康  存  真
右正本證明與原本無異。
如不服本判決，應於判決送達後十日內向本院提出上訴狀( 應附繕本 )。告訴人或被
害人如對於本判決不服者，應具備理由請求檢察官上訴，其上訴期間之計算係以檢察
官收受判決正本之日期為準。
中      華      民      國     九十二    年      九      月      四     日
                                          書記官   林  美  芳


司法院資訊處製作；財團法人民間司法改革基金會備份。
